臺灣士林地方法院刑事判決　　　　　　100年度簡上字第161號
上　訴　人　臺灣士林地方法院檢察署檢察官
被　　　告　施文元
上列上訴人因被告毒品危害防制條例案件，不服本院刑事庭民國
100 年7 月25日100 年度審簡字第832 號第一審刑事簡易判決（
起訴案號：100 年度毒偵字第1076號），提起上訴，本院管轄之
第二審合議庭判決如下：
    主  文
上訴駁回。
    事  實
一、施文元前於民國94年間，因施用毒品案件，經本院裁定送勒
    戒處所觀察、勒戒，認無繼續施用毒品之傾向，而於94年10
    月24日釋放，並由臺灣士林地方法院檢察署檢察官以94年度
    毒偵字第1308號案件為不起訴處分確定；復於96年間，因施
    用第二級毒品，經本院以96年度士簡字第1361號判決處有期
    徒刑3 月確定，於97年10月11日執行完畢；又於97年間因施
    用第二級毒品，經本院判處以97年度審易字第266 號判決、
    98年度審易字第151 號判決分別判處有期徒刑5 月、6 月，
    並經本院以98年度聲字第518 號裁定定應執行有期徒刑9 月
    確定，甫於99年9 月17日縮刑期滿執行完畢；再因販賣第一
    、二級毒品及施用第二級毒品安非他命，分別經最高法院以
    99年臺上字第5446號判決處有期徒刑15年2 月確定、臺灣高
    等法院以99年上訴字第745 號判決處有期徒刑3 年8 月及5
    月，與前開本院97年度審易字第266 號判決、98年度審易字
    第151 號判決判處有期徒刑5 月、6 月，經臺灣高等法院以
    100 年度聲字第3006號裁定合併定應執行有期徒刑18年6 月
    確定。詎猶不知悔改，復基於施用第二級毒品甲基安非他命
    之犯意，於100 年4 月14日晚間11、12時許，在其新北市○
    ○區○○街82號19樓住處內，以將第二級毒品甲基安非他命
    置入玻璃球後燒烤吸食煙霧之方式，施用甲基安非他命1 次
    。嗣施文元因另案遭通緝，於100 年4 月15日凌晨1 時40分
    許為警緝獲，經採集其尿液送驗後呈安非他命類陽性反應，
    始悉上情。
二、案經新北市政府警察局淡水分局報請臺灣士林地方法院檢察
    署檢察官偵查起訴。
    理  由
壹、程序方面
    按被告以外之人於審判外之言詞或書面陳述，除法律有規定
    者外，不得作為證據；被告以外之人於審判外向法官所為之
    陳述，得為證據。被告以外之人於偵查中向檢察官所為之陳
    述，除顯有不可信之情況者外，得為證據，刑事訴訟法第
    159 條、第159 條之1 分別定有明文。查本件認定被告犯罪
    事實之證據之證據能力，檢察官、被告於本件言詞辯論終結
    前均未聲明異議，本院審酌該等言詞供述及書面作成時之情
    況認為適當，均無不宜作為證據之情事，依刑事訴訟法第
    159 條之5 規定，均有證據能力，合先敘明。
貳、實體方面
一、訊據被告施文元其對於上揭犯罪事實坦承不諱，且其尿液檢
    體為警採集送驗後，經以氣相層析質譜儀法確認檢驗結果，
    確呈安非他命及高濃度之甲基安非他命陽性反應，此有臺灣
    檢驗科技股份有限公司100 年4 月29日尿液檢體編號K00000
    00號之濫用藥物檢驗報告（詳見臺灣士林地方法院檢察署10
    0 年度毒偵字第1076號卷第8 頁），足認被告之任意性自白
    與事實相符，事證明確，犯行堪以認定，應予依法論科。
二、按甲基安非他命為毒品危害防制條例第2 條第2 項第2 款明
    定之第二級毒品，核被告所為，係犯毒品危害防制條例第10
    條第2 項之施用第二級毒品罪。被告施用前、後持有第二級
    毒品之行為，為施用行為所吸收，均不另論罪。原審判決以
    被告前開犯行，事證明確，依刑事訴訟法第449 條第2 項、
    第3 項、第454 條第2 項，毒品危害防制條例第10條第2 項
    ，刑法第11條前段、第47條第1 項、第41條第1 項前段等規
    定，審酌被告曾因施用毒品犯行而送觀察、勒戒及法院判處
    罪刑確定，仍不知悛悔，復再施用毒品，顯見其無戒絕之決
    心，惟念其施用毒品乃戕害自己身心健康，尚未危及他人，
    並考量其犯後坦承犯行之犯後態度，兼衡其犯罪之動機、目
    的、智識程度等一切情狀而量處有期徒刑6 月，並諭知易科
    罰金之折算標準，經核原審認事用法均無不合，其量刑並未
    逾越法定刑之範圍，亦屬妥適。
三、上訴意旨略以：被告前因施用毒品案件，先後經本院以96年
    度士簡字第1361號判決處有期徒刑3 月確定、以97年度審易
    字266 號判決處有期徒刑5 月確定、以98年度審易字第151
    號判決處有期徒刑6 月確定、以98年度訴字第156 號判決處
    有期徒刑5 月確定，復分別執行完畢，足認被告反覆施用毒
    品，並無悔改之意，且之前施用第一級毒品部分曾被判有期
    徒刑6 月，本案量處之刑度竟與前次施用第二級毒品之刑度
    相同，量處之刑度顯然過輕，實有變相鼓勵施用毒品者再犯
    之虞，難以達懲儆之效，為此，依法提起上訴，請求撤銷原
    審判決云云。
四、惟按法官於有罪判決中，究應如何量處罪刑，自得依據個案
    情節，參諸刑法第57條所定各款犯罪情狀之規定，於該法定
    刑度範圍內，基於合義務性之裁量，量處被告罪刑，而量刑
    之裁量權，乃憲法所保障法官獨立審判之核心，如非有裁量
    逾越或裁量濫用之明顯違法情事，自不得擅加指摘其違法或
    不當，即使上級審對下級審裁量權之審查，亦應同此標準，
    此不僅在保障法官不受任何制度外之不當干涉，更保障法官
    不受制度內的異質干涉，方符憲法第80條所宣示獨立審判之
    真義（最高法院72年度臺上字第6696號判例參照）。又量刑
    之輕重，屬事實審法院得依職權自由裁量之事項，苟已斟酌
    刑法第57條各款所列情狀而未逾越法定刑度，不得遽指為違
    法，且在同一犯罪事實與情節，如別無其他加重或減輕之原
    因，下級審量定之刑，亦無過重或失輕之不當情形，則上級
    審法院對下級審法院之職權行使，原則上應予尊重，不得任
    意指摘為違法。經查，被告雖有多次毒品前案紀錄，然被告
    於本案行為前，末次施用第二級毒品之犯行，業經本院以98
    年度訴字第156 號判決處有期徒刑5 月確定（亦構成累犯）
    ，有臺灣高等法院被告前案紀錄表在卷可徵，是原審審酌被
    告本件施用第二級毒品、構成累犯，其施用毒品係傷害自身
    健康，所生危害非鉅等情，量處有期徒刑6 月，核其量刑並
    未逾越本件罪名法定刑之範圍，亦未逾越法官之權限，其刑
    度較之被告前次施用第二級毒品（亦構成累犯）經本院判處
    有期徒刑5 月之罪，已量處較重之刑，足以制裁被告本次施
    用毒品之犯行，並無量刑顯然失輕、失重而違背罪刑相當原
    則之情形，難認有何明顯裁量逾越或濫用之違法情事，自應
    予以維持。上訴意旨指摘原判決量刑過輕而為上訴，尚屬無
    據，應予駁回。
據上論斷，依刑事訴訟法第455條之1第1項、第3 項、第368條，
判決如主文。
本案經檢察官李政達到庭執行職務
中    華    民    國  100     年    10    月    20    日
                  刑事第四庭審判長法  官  黃雅君
                                  法  官  陳菊珍
                                  法  官  陳俞婷
以上正本證明與原本無異。
本件不得上訴。
                                  書記官  李玟郁
中    華    民    國   100    年    10    月    21    日